Inventaris van de archieven van het Keizerlijk Gerechtshof [1811-1813]; Hooggerechtshof der Verenigde Nederlanden, [1813-1838], (1807) 1811-1838 (1845)
Nationaal Archief, Den Haag
- NOTULEN EN BRIEVEN, A
  - Rechtspraak in strafzaken, A.2
    - Kamer van beschuldiging, A.2.1
      - 'Arresten van de Kamer van Beschuldiging' en 'Register(s) der besluiten van de Kamer uit het Keizerlijk (later Hoog)gerechtshof in den Haage, wegens het stellen in staat van beschuldiging of renvoy aan vierscharen van enkele of correctionele politie'. Met klappers., 1811-1838; 146-246; 101 d
        - 1832 apr. - juni, 221
        - 1832 juli - sep., 222
        - 1832 okt. - dec., 223
        - 1833 jan. - mrt., 224
        - 1833 apr. - juni, 225
        - 1833 juli - sep., 226
        - 1833 okt. - dec., 227
        - 1834 jan. - mrt., 228
        - 1834 apr. - juni, 229
        - 1834 juli - sep., 230
        - 1834 okt. - dec., 231
        - 1835 jan. - mrt., 232
        - 1835 apr. - juni, 233
        - 1835 juli - sep., 234
        - 1835 okt. - dec., 235
        - 1836 jan. - mrt., 236
        - 1836 apr. - juni, 237
        - 1836 juli - sep., 238
        - 1836 okt. - dec., 239
        - 1837 jan. - mrt., 240
        - 1837 apr. - juni, 241
        - 1837 juli - sep., 242
        - 1837 okt. - dec., 243
        - 1838 jan. - mrt., 244
        - 1838 apr. - juni, 245
        - 1838 juli - sep., 246
    - Kamer van correctionele appèls, A.2.2
      - 'Dagbladen van de Kamer van correctionele appellen' en 'Register(s) van het verhandelde op de terechtzittingen van de Kamer der appellen in zaken van correctioneele politie'., 1811-1838; 247-292; 46 delen
        - 1811 mrt. - dec., 247
        - 1812 jan. - juni, 248
        - 1812 juli - dec., 249
        - 1813 jan. - juni, 250
        - 1813 juli - dec., 251
        - 1814 jan. - juni, 252
        - 1814 juli - dec., 253
        - 1815 jan. - juni, 254
        - 1815 juli - dec., 255
        - 1816, 256
        - 1817, 257
        - 1818, 258
        - 1819, 259
        - 1820, 260
        - 1821 jan. - juni, 261
        - 1821 juli - dec., 262
        - 1822 jan. - juni, 263
        - 1822 juli - dec., 264
        - 1823 jan. - juni, 265
        - 1823 juli - dec., 266
        - 1824 jan. - juni, 267
        - 1824 juli - dec., 268
        - 1825 jan. - juni, 269
        - 1825 juli - dec., 270
        - 1826 jan. - mrt., 271
        - 1826 apr. - juni, 272
        - 1826 juli - dec., 273
        - 1827 jan. - juni, 274
        - 1827 juli - dec., 275
        - 1828 jan. - juni, 276
        - 1828 juli - dec., 277
        - 1829 jan. - juni, 278
        - 1829 juli - dec., 279
        - 1830 jan. - juni, 280
        - 1830 juli - dec., 281
        - 1831 jan. - dec., 282
        - 1832 jan. - dec., 283
        - 1833 jan. - dec., 284
        - 1834 jan. - dec., 285
        - 1835 jan. - juni, 286
        - 1835 juli - dec., 287
        - 1836 jan. - juni, 288
        - 1836 juli - dec., 289
        - 1837 jan. - juni, 290
        - 1837 juli - dec., 291
        - 1838 jan. - sep. 26, 292
      - 'Correctioneele rol' van voor het hof behandelde zaken., 1811-1838; 293-295; 3 delen
        1. Gehouden ingevolge artikel 600 van de code d'instruction criminelle luidende: 'Les greffiers des tribunaux correctionnels et des cours d'assises et speciales, seront tenus de consigner, par ordre alphabétique, sur un registre particulier, les noms, prénoms, professions, âge et residence de tous les individus condamnés à un emprisonnement correctionnel ou à une plus forte peine: ce registre contiendra une notice sommaire de chaque affaire et de la condemnation, à peine de cinquante frencs d'amende pour chaque omission'.
        2. De nummering springt bij nr. 2099 over op 3000 en bij 3099 op 4000.
        - 1811 mrt. 31 - 1826, nrs. 1 - 1164, 293
        - 1826 mrt. 31 - 1833 dec. 27, nrs. 1165 - 3041, 294
        - 1834 - 1838 sep. 24, nrs. 3042 - 4389, 295
      - 'Correctioneele rol' van voor het hof behandelde zaken, klad, nummers 4036-4389, met klapper., 1835-1838; 296; 1 deel
        Achterin enige losse aantekeningen.
      - 'Arresten Kamer van Correctioneele appellen' en 'Register van arresten van de Kamer der appellen in zaken van correctioneele politie'. Met klappers., 1811-1838; 297-329; 33 delen
        - 1811 juli 8 - 1812, 297
        - 1813 jan. - dec. 20, 298
        - 1813 dec. 21 - 1815, 299
        - 1816, 300
        - 1817, 301
        - 1818, 302
        - 1819, 303
        - 1820, 304
        - 1821, 305
        - 1822, 306
        - 1823, 307
        - 1824, 308
        - 1825, 309
        - 1826 jan. - mrt. 28, 310
        - 1826 mrt. 28, 311
        - 1826 apr. 5 - 18, 312
        - 1826 apr. 18 - 25, 313
        - 1826 mei - dec., 314
        - 1827 jan. - mei, 315
        - 1827 juni - dec., 316
        - 1828 jan. - mei, 317
        - 1828 juni - dec., 318
        - 1829 jan. - juni, 319
        - 1829 juli - dec., 320
        - 1830, 321
        - 1831, 322
        - 1832, 323
        - 1833, 324
        - 1834, 325
        - 1835, 326
        - 1836, 327
        - 1837, 328
        - 1838 jan. - sep. 24, 329
      - 'Processtukken van correctioneele zaken', behandeld voor de kamer van correctionele appèllen., 1811-1838; 330-453
        Deze dossiers zijn te vinden met behulp van de bij de arresten vermelde klappers. Van vele zaken zijn geen processtukken bewaard gebleven.
        - 1811, nrs. 1 - 10, 330
        - 1811, nrs. 12 - 16, 331
        - 1812, nr. 23, 332
        - 1813, nrs. 24 - 38, 333
        - 1812 - 1813, nrs. 39 - 49, 334
        - 1813, nrs. 50 - 58, 335
        - 1813, nrs. 59 - 75, 336
        - 1813, nrs. 76 - 88, 337
        - 1813, nrs. 89 - 198, 338
        - 1813, nrs. 109 - 114, 339
        - 1814, nrs. 115 - 129, 340
        - 1814, nrs. 130 - 141, 341
        - 1814, nrs. 142 - 153, 342
        - 1815, nrs. 154 - 168, 343
        - 1815, nrs. 169 - 179, 344
        - 1815, nrs. 180 - 193, 345
        - 1816, nrs. 194 - 209, 346
        - 1816, nrs. 210 - 222, 347
        - 1816, nrs. 223 - 235, 348
        - 1816, nrs. 236 - 244, 349
        - 1816, nrs. 245 - 260, 350
        - 1816, nrs. 261 - 275, 351
        - 1817, nrs. 276 - 290, 352
        - 1817, nrs. 291 - 308, 353
        - 1817, nrs. 309 - 326, 354
        - 1817 - 1818, nrs. 327 - 340, 355
        - 1818, nrs. 341 - 352, 356
        - 1818, nrs. 353 - 366, 357
        - 1818, nrs. 367 - 380, 358
        - 1818 - 1819, nrs. 381 - 394, 359
        - 1819, nrs. 395 - 408, 360
        - 1819, nrs. 409 - 420, 361
        - 1819, nrs. 421 - 435, 362
        - 1820, nrs. 436 - 450, 363
        - 1820, nrs. 451 - 466, 364
        - 1820, nrs. 467 - 489, 365
        - 1820, nrs. 490 - 509, 366
        - 1821, nrs. 510 - 529, 367
        - 1821, nrs. 530 - 549, 367A
        - 1821, nrs. 550 - 569, 368
        - 1822, nrs. 570 - 589, 369
        - 1822, nrs. 590 - 609, 370
        - 1822, nrs. 610 - 629, 371
        - 1822, nrs. 639 - 649, 372
        - 1822, nrs. 650 - 669, 373
        - 1822, nrs. 670 - 689, 374
        - 1822, nrs. 690 - 710, 375
        - 1822, nrs. 711 - 729, 376
        - 1823, nrs. 730 - 749, 377
        - 1823, nrs. 750 - 769, 378
        - 1823, nrs. 770 - 789, 379
        - 1823 - 1824, nrs. 790 - 809, 380
        - 1824, nrs. 810 - 829, 381
        - 1824, nrs. 830 - 849, 382
        - 1824, nrs. 850 - 869, 383
        - 1824 - 1825, nrs. 870 - 899, 384
        - 1825, nrs. 900 - 920, 385
        - 1825, nrs. 921 - 940, 386
        - 1825, nrs. 941 - 958, 387
        - 1825, nrs. 959 - 972, 388
        - 1826, nrs. 973 - 992, 389
        - 1826, nrs. 993 - 1026, 390
        - 1826, nrs. 1027 - 1072, 391
        - 1826, nrs. 1073 - 1137, 392
        - 1826, nrs. 1138 - 1211, 393
        - 1826, nrs. 1212 - 1240, 394
        - 1827, nrs. 1241 - 1260, 395
        - 1827, nrs. 1261 - 1300, 396
        - 1827, nrs. 1301 - 1340, 397
        - 1827, nrs. 1341 - 1370, 398
        - 1828, nrs. 1371 - 1392, 399
        - 1828, nrs. 1393 - 1416, 400
        - 1828, nrs. 1417 - 1448, 401
        - 1828, nrs. 1449 - 1480, 402
        - 1828, nrs. 1481 - 1521, 403
        - 1828, nrs. 1522 - 1539, 404
        - 1828, nrs. 1540 - 1560, 405
        - 1828, nrs. 1561 - 1585, 406
        - 1828 - 1829, nrs. 1586 - 1610, 407
        - 1829, nrs. 1611 - 1635, 408
        - 1829, nrs. 1636 - 1650, 409
        - 1829, nrs. 1659 - 1680, 410
        - 1829, nrs. 1681 - 1700, 411
        - 1829, nrs. 1701 - 1720, 412
        - 1829 - 1830, nrs. 1721 - 1750, 413
        - 1830, nrs. 1751 - 1780, 414
        - 1830, nrs. 1781 - 1805, 415
        - 1830, nrs. 1806 - 1825, 416
        - 1830 - 1831, nrs. 1826 - 1840, 417
        - 1831, nrs. 1841 - 1865, 418
        - 1831, nrs. 1866 - 1885, 419
        - 1831, nrs. 1886 - 1903, 420
        - 1831, nrs. 1904 - 1925, 420A
        - 1831, nrs. 1926 - 1945, 421
        - 1831 - 1832, nrs. 1946 - 1969, 422
        - 1832, nrs. 1870 - 1989, 423
        - 1832, nrs. 1990 - 2009, 424
        - 1832, nrs. 2010 - 2025, 425
        - 1832, nrs. 2026 - 2035, 426
        - 1832 - 1833, nrs. 2036 - 2059, 427
        - 1833, nrs. 2060 - 2079, 428
        - 1833, nrs. 2080 - 2099, 429
        - 1833, nrs. 3000 - 3020, 430
          Hier is geen hiaat, maar een abuis in de nummering.
        - 1833 - 1834, nrs. 3021 - 3025, 431
        - 1834, nrs. 3036 - 3060, 432
        - 1834, nrs. 3061 - 3080, 433
        - 1834, nrs. 3081 - 3099, 434
        - 1834, nrs. 4000 - 4019, 435
        - 1834 - 1835, nrs. 4020 - 4039, 436
        - 1835, nrs. 4040 - 4059, 437
        - 1835, nrs. 4060 - 4079, 438
        - 1835, nrs. 4080 - 4099, 439
        - 1835, nrs. 4100 - 4119, 440
        - 1835 - 1836, nrs. 4120 - 4139, 441
        - 1836, nrs. 4140 - 4159, 442
        - 1836, nrs. 4160 - 4179, 443
        - 1836, nrs. 4180 - 4199, 444
        - 1836, nrs. 4200 - 4220, 445
        - 1837, nrs. 4221 - 4240, 446
        - 1837, nrs. 4241 - 4256, 447
        - 1837, nrs. 4257 - 4280, 448
        - 1837, nrs. 4281 - 4300, 449
        - 1837 - 1838, nrs. 4301 - 4325, 450
        - 1838, nrs. 4326 - 4340, 451
        - 1838, nrs. 4341 - 4360, 452
        - 1838, nrs. 4261 - 4381, 453
      - 'Processen-verbaal van executie' van aan de kaakstelling, brandmerken enz. opgemaakt door de griffier overeenkomstig artikel 378 van de 'Code d'Instruction criminelle'., 1811-1838; 454-460; 7 pakken
        Dit artikel luidt: 'Le proces-verbal d'exécution sera, sous peine de cent francs d'amende, dressé par le greffier, et tranxrit par lui, dans les vingt-quatre heures, au pierd de la minute de l'arrêt. La transcription sera signée par lui, et is fera mention du tout, sous la même peine, en marge du procès-verbal. Cette mention sera également signée, et la transcription fera preuve comme le procès-verbal même'.
        - 1811-1815, 454
        - 1816-1818, 455
        - 1819-1822, 456
        - 1823-1826, 457
        - 1827-1832, 458
        - 1833-1836, 459
        - 1837-1838, 460
  - Rechtspraak in civiele zaken, A.3
    Zie ook rubriek 1.4 Hof van Cassatie.
    - Alle civiele kamers, A.3.1
      - Generale rol van civiele zaken., 1811-1838; 460A-460C; 2 delen
        Gehouden ingevolge artikel 2, 3 en 4 van de Wet van 21 Ventose An 7 (21 maart 1799) en artikel 19 van het reglement van 1808.
        - 1811-1827, 460A
        - 1827-1838, 460B
      - 'Index op de civiele zaken', vermeld in de generale rol., 1811-1838; 460C; 1 deel
        Overgenomen bij proces-verbaal van 17 augustus 1944 E. nr. 81.
      - Ingekomen rekwesten met daarop gestelde beslissingen van een der civiele kamers., 1811-1838; 461-484; 24 pakken
        - 1811-1814, 461
        - 1815-1816, 462
        - 1817, 463
        - 1818, 464
        - 1819, 465
        - 1820, 466
        - 1821, 467
        - 1822, 468
        - 1823, 469
        - 1824, 470
        - 1825, 471
        - 1826, 472
        - 1827, 473
        - 1828, 474
        - 1829, 475
        - 1830, 476
        - 1831, 477
        - 1832, 478
        - 1833, 479
        - 1834, 480
        - 1835, 481
        - 1836, 482
        - 1837, 483
        - 1838, 484
      - Processen-verbaal van verhoren van deskundigen, getuigen enz. afgenomen op last van een der civiele kamers., 1811-1837; 485; 1 pak
      - 'Dagbladen der solemnele vergaderingen': audiëntiebladen van de solemnele of plechtige terechtzittingen van alle kamers van het keizerlijk gerechtshof., 1811 mrt. 12 - 1813 nov. 17; 486; 1 deel
    - Eerste civiele kamer, A.3.2
      Zie ook de rubrieken 1.6 West Indische Zaken en 1.5.1 Surséance van betaling.
      - Audiëntierol., 1814 jan. 1 - 1838 juli; 487; 1 pak
        de laatste delen worden 'Quohier' genoemd.
      - Rol van de eerste civiele kamer., 1811 juli 15 - 1838 juli 15; 488; 1 pak
      - 'Dagbladen van de 1e Civiele Kamer': audiëntiebladen van de terechtzittingen., 1811-1838; 489-518; 30 delen
        - 1811, 489
        - 1812, 490
        - 1813, 491
        - 1814, 492
        - 1815 jan. - juni, 493
        - 1815 juli - dec., 494
        - 1817, 495
        - 1817, 496
        - 1818, 497
        - 1819, 498
        - 1820 jan. - juni, 499
        - 1820 juli - dec., 500
        - 1821, 501
        - 1822, 502
        - 1823, 503
        - 1824, 504
        - 1825, 505
        - 1826, 506
        - 1827, 507
        - 1828, 508
        - 1829, 509
        - 1830, 510
        - 1831, 511
        - 1832, 512
        - 1833, 513
        - 1834, 514
        - 1835, 515
        - 1836, 516
        - 1837, 517
        - 1838, 518
      - Arresten van de eerste civiele kamer, minuten., 1814-1838; 519-521; 3 pakken
        Voor 1821 zijn vele ongedateerd.
        - 1814-1827, 519
        - 1828-1833, 520
        - 1834-1838, 521
      - 'Qualiteiten behorende tot de arresten': memories van de procureurs waarin de zaken van hun partijen ter kennis van de Kamer worden gebracht., 1811-1838; 522-530; 9 pakken
        - 1811-1815, 522
        - 1816-1817, 523
        - 1818-1819, 524
        - 1820-1821, 525
        - 1822-1823, 526
        - 1824-1826, 527
        - 1827-1829, 528
        - 1830-1833, 529
        - 1834-1838, 530
    - Tweede civiele kamer, A.3.3
      Opgeheven bij K.B. van 24 januari 1815, nr. 4.
      - 'Dagbladen van de 2e Civiele Kamer': audiëntiebladen van de terechtzittingen., 1811-1815; 531-534; 4 delen
        - 1811 mrt. 13 - dec., 531
        - 1812, 532
        - 1813, 533
        - 1814 - 1815 feb.r. 25, 534
      - 'Qualiteiten behorende tot de arresten'., 1811-1815; 535; 1 pak
        Er zijn geen arresten aangetroffen.
    - Derde civiele kamer, A.3.4
      - 'Kamerrolle' van de derde civiele kamer., 1811-1838; 536; 1 pak
      - 'Generale rol' der derde civiele kamer., 1811-1813; 537; 1 pak
        Het eerste deel vermeld voor november 1813 alleen de toen nog onafgedane zaken.
      - 'Generale rol' der derde civiele kamer., 1811-1838; 538; 6 delen in 1 pak
      - 'Dagbladen van de 3e Civiele Kamer': audiëntiebladen van de terechtzittingen., 1811-1838; 539-566; 28 delen
        - 1811, 539
        - 1812, 540
        - 1813, 541
        - 1814, 542
        - 1815, 543
        - 1816, 544
        - 1817, 545
        - 1818, 546
        - 1819, 547
        - 1820, 548
        - 1821, 549
        - 1822, 550
        - 1823, 551
        - 1824, 552
        - 1825, 553
        - 1826, 554
        - 1827, 555
        - 1828, 556
        - 1829, 557
        - 1830, 558
        - 1831, 559
        - 1832, 560
        - 1833, 561
        - 1834, 562
        - 1835, 563
        - 1836, 564
        - 1837, 565
        - 1838, 566
      - 'Qualiteiten behoorende tot de arresten van de 3e Civiele Kamer'., 1811-1838; 567-575; 9 pakken
        - 1811-1815, 567
        - 1816-1817, 568
        - 1818-1819, 569
        - 1820-1821, 570
        - 1822-1823, 571
        - 1824-1826, 572
        - 1827-1829, 573
        - 1830-1833, 574
        - 1834-1838, 575
      - Gepronuncieerde arresten van de derde civiele kamer, minuten., 1812-1830; 576-577; 2 pakken
        - 1812-1822, 576
        - 1823-1830, 577
    - Vakantiekamer, A.3.5
      Betreft vrijwel uitsluitend civiele zaken.
      - Rol van de vakantiekamer., 1811-1838; 578; 1 deel
      - 'Dagbladen van de Kamer van Vacantie': audiëntiebladen van de terechtzittingen van de vakantiekamer., 1811-1838; 579-580; 2 delen
        - 1811-1824, 579
        - 1825-1838, 580
      - Concept-arresten van de vakantiekamer., 1831-1838; 581; 1 pak
  - Hof van Cassatie, A.4
    - 'Aantekeningen van decisiën van het Hof van Cassatie'., 1814-1838; 582; 1 band
    - Notulen van de derde civiele kamer rechtdoende als Hof van Cassatie in cirminele zaken, gehouden door de griffier. Minuut. Met bijlagen., 1814 apr. 15 - 1818 mei 18; 583; 1 pak
    - 'Registre aux déclarations de recours en cassation': register houdende akten waarbij veroordeelden verklaren in cassatie te willen komen bij het Hooggerechtshof als Hof van Cassatie., 1812 juni 8 - 1814 mei 31; 584; 1 deel
    - 'Register van voorzieningen in cassatie': register van akten opgemaakt door de griffier waarbij veroordeelden verklaarden zich te voorzien in cassatie tegen arresten van het Hof van Assises., 1811 juli 11 - 1838 aug. 10; 585
    - Notulen van de terechtzittingen van commissarissen uitmakende de kamer van rekwesten in cassatie., 1814 mei 4 - 1816 jan. 15; 586; 1 deel
      Deze kamer is ingesteld ingevolg soeverein besluit van 11 december 1813 nr. 1 artikel 23.
    - Notulen gehouden op de zittingen van de twee civiele kamers van het Hooggerechtshof rechtdoende als Hof van Cassatie., 1814 apr. 15 - 1838 juli 14; 587; 1 pak
      Eerst waren dit de eerste en tweede daarna de eerste en derde kamer.
    - Memories enz. van de procureur-generaal aan de twee civiele kamers rechtdoende als Hof van Cassatie., 1814-1838; 588-595; 8 pakken
      - 1814-1817, 588
      - 1818-1819, 589
      - 1820-1823, 590
      - 1824-1827, 591
      - 1828-1830, 592
      - 1831-1833, 593
      - 1834-1836, 594
      - 1837-1838, 595
    - Arresten van de twee civiele kamers, rechtdoende als Hof van Cassatie, minuten., 1814-1838; 596-600; 5 delen
      - 1814 - 1819, nrs. 1 - 328, 596
      - 1820 - 1824, nrs. 329 - 593, 597
      - 1825 - 1830, nrs. 594 - 915, 598
      - 1831 - 1835, nrs. 916 - 1250, 599
      - 1836 - 1838, nrs. 1251 - 1438, 600
    - Arresten van de twee civiele kamers, rechtsdoende als Hof van Cassatie (net-exemplaren), met klappers., 1814-1838; 601-605; 5 delen
      - 1814-1819, 601
      - 1820-1824, 602
      - 1825-1830, 603
      - 1831-1835, 604
      - 1836-1838, 605
  - Het Hooggerechtshof als adviseur van de koning, A.5
    - Surséance van betaling en ontslag of conversie van fidei-commissaire verbanden, A.5.1
      Deze zaken zijn geregeld bij soeverein besluit van 29 januari 1814 nr. 66 (Stbl. nr. 20) en K.B. van 13 maart 1816 nr. 71 (Stbl. 21).
      - Brieven van voorschrijving inzake surséance van betaling als bedoeld in artikel 4 van bovengenoemde Soeverein besluit., 1816 mrt. 30 - 1837 sep. 29; 606; 1 pak
      - Adviezen van de eerste en derde civiele kamer op verzoeken om surséance van betaling, minuten., 1814-1838; 607-610; 4 pakken
        - 1814-1818, 607
        - 1819-1822, 608
        - 1823-1830, 609
        - 1831-1838, 610
      - Adviezen van de eerste en derde civiele kamer op verzoeken om surséance van betaling (net exemplaren)., 1814-1818; 611; 1 pak
      - Adviezen van de eerste en derde civiele kamer 'aan den Koning op verzoeken om ontslag uit den band of conversie van fideicommissaire goederen', minuten., 1816 dec. 20 - 1837 feb. 13; 612; 1 pak
      - Koninklijke besluiten houdende beslissingen inzake surséance van betaling en ontslag of conversie van fidei-commissarie verbanden., 1814-1838; 613-619; 7 pakken
        - 1814-1818, 613
        - 1819-1821, 614
        - 1822-1824, 615
        - 1825-1827, 616
        - 1828-1832, 617
        - 1833-1835, 618
        - 1836-1838, 619
    - Gratie, abolitie, rehabilitatie en dispensatie der wet inzake huwelijk, A.5.2
      Zie ook inventarisnummer 796.
      - 'Register der gratiën': Agenda's van de rekesten om gratie, dispensatie der wet inzake huwelijk enz., met klappers., 1813-1838; 620-630; 11 delen
        - 1813 dec. 11 - 1814 sep. 9, 620
        - 1814 sep. 12 - dec. 31, 621
        - 1815-1816, 622
        - 1817-1820, 623
        - 1821 - 1823 nov., 624
        - 1823 dec. 1 - 1825 dec. 28, 625
        - 1826-1827, 626
        - 1828-1830, 627
        - 1831-1833, 628
        - 1834 - 1836 aug. 20, 629
        - 1836 aug. 22 - 1838 juni 1, 630
      - Berichten ingekomen omtrent veroordeelden waarvoor rekesten om gratie zijn ingediend bij de koning., 1814-1838; 631-660; 30 pakken
        - 1814-1815, 631
        - 1816, 632
        - 1817, 633
        - 1818, 634
        - 1819, 635
        - 1820, 636
        - 1821, 637
        - 1822, 638
        - 1823, 639
        - 1824, 640
        - 1825, 641
        - 1826, 642
        - 1827, 643
        - 1828, 644
          1829 ontbreekt.
        - 1830 jan. - juni, 645
        - 1830 juli - dec., 646
        - 1831 jan. - juni, 647
        - 1831 juli - dec., 648
        - 1832 jan. - juni, 649
        - 1832 juli - dec., 650
        - 1833 jan. - juli, 651
        - 1833 juli - dec., 652
        - 1834, 653
        - 1835 jan. - juni, 654
        - 1835 juli - dec., 655
        - 1836 jan. - juni, 656
        - 1836 juli - dec., 657
        - 1837 jan. - juni, 658
        - 1837 juli - dec., 659
        - 1838 jan. - mei 31, 660
      - Adviezen op rekesten om gratie uitgebracht aan de koning, minuten., 1814-1838; 661-677; 17 pakken
        - 1814-1815, 661
        - 1816-1817, 662
        - 1818-1819, 663
        - 1820-1821, 664
        - 1822-1823, 665
        - 1824-1825, 666
        - 1826-1827, 667
        - 1828-1829, 668
        - 1830, 669
        - 1831, 670
        - 1832, 671
        - 1833, 672
        - 1834, 673
        - 1835, 674
        - 1836, 675
        - 1837, 676
        - 1838, 677
      - 'Alphabetisch register op de adviezen in Gratie': klappers op de namen der veroordeelden waarover adviezen inzake gratie zijn uitgebracht., 1814-1838; 678-679; 2 delen
        - 1814 jan. 20 - 1836 dec., 678
        - 1837 - 1838 mei 31, 679
      - 'Registre au transcriptions des lettres de grâce accordées par Sa Majesté dans le ressort de la cour Impériale de la Haye'. 7 december 1811-17 juli 1813 vervolgd door brieven van gratie, abolitie en rehabilitatie verleend door de koning., 1811-1835; 680-681; 2 delen
        - 1811 - 1816 juli 22, met klapper, 680
        - 1816 juli 6 - 1835 juni 29, 681
      - Koninklijke besluiten houdende remissie van straf, gewaarmerkt door de procureur-generaal, afschriften., 1819 feb. 17 - 1838 sep. 12; 682; 1 pak
        Na 1834 meestal gemerkt 'ter Griffie'.
  - West-Indische zaken, A.6
    Bij K.B. van 14 mei 1816, nr. 66 werd besloten zo lang de Hoge Raad in West-Indische koloniën niet zal zijn ingesteld, alle zaken die aan die raad behoorden te worden opgedragen, ter behandeling van het Hooggerechtshof te 's-Gravenhage te brengen.
    De behandeling van appèls van criminele vonnissen gewezen door de hoven van justitie te Suriname, Curaçao, St. Eustatius, St. Martin en Saba werd bij K.B. van 6 maart 1824 nr. 125 eveneens opgedragen aan het Hooggerechtshof.
    - Besluiten en reglementen op het beleid der regering en het justitiewezen in de West-Indische bezittingen., 1827-1835; 683; 1 deel
    - 'Koloniale rol': generale rol der appèls uit de koloniën Suriname en Curaçao, mitsgaders de eilanden St. Eustatius, St. Martin en Saba., 1817-1838; 684; 1 deel
    - Kamer rol der appellanten uit West-Indië., 1817-1838; 685; 1 deel
    - Dagbladen van de appellanten uit West-Indië., 1817-1838; 686-689; 4 delen
      - 1817-1824, 686
      - 1825-1830, 687
      - 1831-1835, 688
      - 1836-1838, 689